臺灣士林地方法院刑事判決
111年度金訴字第324號
公  訴  人  臺灣士林地方檢察署檢察官
被      告  蘇驛洋


選任辯護人  江昭燕律師（法律扶助）
上列被告因違反洗錢防制法等案件，經檢察官提起公訴（111年
度偵字第6681號）及移送併辦（111年度偵字第9271號），本院
判決如下：
    主  文
蘇驛洋幫助犯洗錢防制法第十四條第一項之洗錢罪，處有期徒刑
貳月，併科罰金新臺幣壹萬元，罰金如易服勞役，以新臺幣壹仟
元折算壹日。
    事  實
一、蘇驛洋可預見將個人金融帳戶資料提供予他人時，極可能供
    詐欺集團作為財產犯罪之工具，用以匯入詐欺所得贓款後，
    再使用提款卡或操作網路銀行等方式，將詐欺所得贓款提領
    或轉出至其他金融帳戶，藉此產生遮斷資金流動軌跡以逃避
    國家追訴、處罰之洗錢效果，竟仍基於縱使他人將其提供之
    銀行帳戶用以從事詐欺取財、洗錢等犯罪行為，亦不違反其
    本意之幫助詐欺及幫助洗錢犯意，於民國110年12月23日，
    依某姓名年籍不詳、自稱「紓困客服專員」之詐欺集團成員
    指示，在址設臺北市○○區○○○路○段000巷00號之統一超商康
    葫門市，以「店到店」方式，將其所申辦之上海商業銀行帳
    號000-00000000000000號帳戶(下稱上海商銀帳戶)之提款卡
    及密碼等資料，寄送至新竹市區之統一超商菄大門市，並將
    上開提款卡之密碼告知「紓困客服專員」。嗣「紓困客服專
    員」及其所屬詐欺集團成員取得上開帳戶提款卡後，即於附
    表「詐欺方式」欄所示時間，以附表「詐欺方式」欄所示方
    式，對附表「被害人」欄所示之人施以詐術，致其等均陷於
    錯誤，而依指示於附表「匯款時間、金額」欄所示時間，匯
    入如附表所示數額之款項至蘇驛洋提供之上揭上海商銀帳戶
    內，詐欺集團成員旋持蘇驛洋所寄送之上開帳戶提款卡提領
    或轉匯上開款項，製造金流之斷點致檢警無從追查，以此方
    式掩飾及隱匿前揭犯罪所得之來源及去向。嗣經附表「被害
    人」欄所示之人查覺有異、報警處理，始循線查悉上情。
二、案經柯玟卉訴由新北市政府警察局新莊分局、錢俐霖訴由臺
    北市政府警察局內湖分局報告臺灣士林地方檢察署檢察官偵
    查起訴暨移送併辦。
    理  由
壹、證據能力部分
    被告以外之人於審判外之陳述，雖不符前4條之規定，而經
    當事人於審判程序同意作為證據，法院審酌該言詞陳述或書
    面陳述作成時之情況，認為適當者，亦得為證據，刑事訴訟
    法第159條之5第1項定有明文。本案據以認定被告蘇驛洋犯
    罪之供述證據，有關被告以外之人於審判外之陳述，公訴人
    、被告及其辯護人於本院準備程序時已同意均有證據能力（
    本院111年度金訴字第324號卷【下稱本院卷】第41頁），復
    經本院審酌認該等證據之作成無違法、不當或顯不可信之情
    況，而非供述證據亦非公務員違背法定程序所取得，依刑事
    訴訟法第159條之5規定、第158條之4規定之反面解釋，均有
    證據能力，合先敘明。
貳、事實認定之依據
一、訊據被告雖坦稱有將其申辦之上海商銀帳戶提款卡、密碼等
    資料提供予他人使用乙節，惟矢口否認有何幫助詐欺取財、
    幫助洗錢之犯行，辯稱：伊於110年12月20日收到一封貸款
    審批額度調整的簡訊，點了簡訊所附網址後，就連結到辦理
    紓困勞工貸款的網頁，伊就依指示輸入上海商銀帳戶號碼申
    辦勞工紓困貸款，之後伊持續登入網頁追蹤核貸進度，發現
    網頁已顯示貸款成功，但伊的帳戶卻都沒有進帳，就跟網頁
    客服中心聯繫，客服回覆是因為伊的銀行帳號輸入錯誤，並
    給伊客服專員的LINE ID，叫伊跟客服專員聯繫，伊與客服
    專員聯繫後，客服專員表示伊的卡號輸入錯誤，貸款金額被
    凍結，但仍會持續計算利息，需付1萬元解凍金才能解凍，
    但伊當時沒有現金可以支付，就問客服專員有無其他方法可
    解決，對方就叫伊交付上海商銀帳戶之提款卡及密碼辦理解
    凍，伊才會將帳戶資料交給該客服專員等語。
二、經查，被告於110年12月23日將其申辦之上開上海商銀帳戶
    提款卡寄送予某真實姓名年籍不詳之「紓困客服專員」或其
    指定之人，並將上開提款卡密碼告知「紓困客服專員」等節
    ，業據被告坦承在卷（臺灣士林地方檢察署111年度偵字第6
    681號卷【下稱偵6681號卷】第9、44頁，本院卷第38頁），
    並有被告提出之統一超商交貨便寄件單、代收款專用繳款證
    明等件在卷可稽（偵6681號卷第22頁）；而附表所示告訴人
    2人，於附表「詐欺方式」欄所示時間，遭真實姓名年籍不
    詳之詐騙集團成員施以如附表所示詐術，致陷於錯誤，各依
    指示於附表所示時間匯款如附表所示金額至被告上揭上海商
    銀帳戶後，旋遭人提領或轉匯一空等節，亦經證人即告訴人
    柯玟卉、錢俐霖證述屬實（出處詳附表「證據」欄所載證據
    資料），並有前開告訴人之匯款證明、告訴人與詐欺集團成
    員之LINE對話紀錄，及被告所申設之上開上海商銀帳戶之開
    戶資料、歷史交易明細等件附卷可考（詳附表「證據列表」
    欄所載證據資料），是此部份事實，先堪認定。
三、又金融帳戶因申請時需提出個人身分證明文件，而與申請人
    間有一定的代表性或連結關係，是一般情況多僅供自己使用
    ，縱有供他人使用之情形，必也與實際使用人間有一定之親
    誼或信賴關係。相對而言，持有金融帳戶提款卡及密碼之人
    ，得以不用經過身分認證，亦無需面對面查核，即可隨時隨
    地提領帳戶內之金錢，資金流通之功能便利且強大，而一般
    人將以自己名義申請之金融帳戶，僅供自己或具有一定信賴
    關係之人所使用，其意義即在於，因金融帳戶屬「具名」性
    質之資金流通工具，透過金融機構對於資金往來之電子化紀
    錄，得以事後追索金融帳戶內資金之來源及去向，是金融帳
    戶之申請名義人對於帳戶內之資金流向本應清楚明瞭，縱使
    有借他人使用之情形，必也因清楚掌握實際使用人之身分及
    聯絡方式，而得以避免在日後發生糾紛或法律爭議時，代替
    實際使用人成為他人追索或司法機關追索之對象，而蒙受不
    利益，正因如此，一般人多妥善保管，絕不輕易交給非熟識
    之人，更不可能隨意洩漏密碼。再者，國內詐欺事件頻傳，
    而詐欺集團之所以如此猖狂且肆無忌憚，其最主要之原因即
    在於，其等收購第三人之帳戶作為資金流通之工具，核心成
    員則隱身其後，於騙得金錢後隨即提領一空，偵查機關則往
    往因帳戶所有人不願吐實，或無法提供具體之資料而截斷金
    流流向，此等犯罪之手法為全國人民所普遍知悉，是避免此
    等專屬性甚高之資訊或金融交易工具被不明人士利用為詐欺
    取財之工具，為一般人社會生活所應有之認識，則在此種社
    會氛圍之下，對於交付帳戶提款卡或密碼或具敏感性之個人
    資料，如無正當之理由，當足認定其對於可能因此助長詐欺
    集團之犯行，有相當之預見，且對於此等犯罪結果，主觀上
    出於默許或毫不在乎之狀態，蓋提款卡或密碼一旦交出，原
    所有人對於帳戶內之資金流動幾無任何控制能力，除非主動
    掛失，否則無異將帳戶讓渡他人，自己則置身事外，任憑被
    害人受騙且追償無門，此種舉動及主觀心態當屬可議，而有
    以刑罰加以處罰之必要。查被告案發時業已成年，教育程度
    為大學肄業，有其個人戶籍資料存卷可參（本院卷第61頁）
    ，其雖因車禍腦傷患有器質性腦症、癲癇症，知覺、理覺、
    判斷較車禍前明顯減退，然其理解力及判斷力仍在正常範圍
    （全智商84），有被告提出之三軍總醫院111年6月25日診斷
    證明書在卷可稽（本院卷第79頁），堪認被告係具有一定智
    識程度與社會歷練之成年人，並非不知世事或與社會脫節，
    其對於以上社會運作常態、不法犯罪集團利用人頭帳戶遂行
    詐騙等現況，主觀上自當有所認識。
四、被告固辯稱其係為解凍申辦之貸款，應對方要求才交付本案
    金融帳戶之提款卡及密碼予「紓困客服專員」云云，惟查：
    　
　㈠按刑法上之故意，可分為確定故意（直接故意）與不確定故
    意（間接故意或未必故意），所謂不確定故意，係指行為人
    對於構成犯罪之事實，預見其發生而其發生並不違背其本意
    者，刑法第13條第2項定有明文。而基於申辦貸款之意思提
    供提款卡及密碼給對方時，是否同時具有幫助詐欺取財之不
    確定故意，並非絕對對立、不能併存之事，亦即縱係因申辦
    貸款而與對方聯繫接觸，但於提供提款卡及密碼給對方時，
    依行為人本身之智識能力、社會經驗、與對方互動之過程等
    情狀，如行為人對於其所提供之帳戶資料，已預見被用來作
    為詐欺取財等非法用途之可能性甚高，惟仍心存僥倖認為不
    會發生，猶將該等金融機構帳戶物件提供他人使用，可認其
    對於自己利益之考量遠高於他人財產法益是否因此受害乙節
    ，容任該等結果發生而不違背其本意，自仍應認具有幫助詐
    欺取財之不確定故意，而成立幫助詐欺取財罪。
　㈡而依日常生活經驗可知，辦理貸款之目的係為取得金錢以資
    使用，貸款者首重者當係確認得以取得款項，衡情必會確認
    為其辦理貸款者之身分、貸款過程等詳細資料，以保如實取
    得款項；相對的，金融機構受理一般人申辦貸款，為確保將
    來債權之實現，須經徵信程序以審核貸款人之財力及信用情
    況，而個人之帳戶提款卡及密碼，係供持有人查詢帳戶餘額
    、轉帳及提款之用，尚非資力證明，無足從供徵信使用，況
    他人或其他帳戶之款項欲轉入、存入該帳戶內或銀行核撥貸
    款，僅需帳戶帳號及所有人戶名資料即可，無庸使用該帳戶
    之存摺或提款卡，更無須知悉網路銀行密碼。是以，現今一
    般金融機構或民間貸款之作業程序，無論自行或委請他人代
    為申辦貸款，其核貸過程均會要求借款人提出相關身分證明
    文件以簽訂借貸契約，並要求借款人提出在職證明、財力證
    明，並簽立本票或提供抵押物、保證人以資擔保，如係銀行
    貸款，尚會透過財團法人金融聯合徵信中心查詢借款人之信
    用還款狀況以評定放貸金額，並於核准撥款後，由借款人提
    供帳戶供撥款入帳使用，而無須債務人提供金融帳戶之提款
    卡、密碼，甚至網路銀行帳號及密碼予債權人，使債權人得
    任意使用借款人名下帳戶之必要。被告乃具備正常智識能力
    及有相當社會經驗之人，且自承曾於109年間申辦勞工紓困
    貸款，並成功核貸，自當知悉貸款之本質，亦應瞭解貸款並
    無提供金融帳戶提款卡及密碼之必要。
　㈢然觀諸被告於偵查及本院審理時自承：伊在110年12月20日收
    到「您的審批額度由318000元調整至396000元，不領自動作
    廢，審批為準，聯絡LIne：cyy770，申請點wuraku.com」之
    簡訊前，並未辦理勞工紓困貸款，是收到簡訊後點擊連結進
    入顯示勞工貸款之網站方起意申辦，伊馬上就註冊會員，並
    輸入上海商銀帳戶，惟伊查詢網站顯示申請成功後，卻無款
    項轉入戶頭，就聯絡網頁客服，客服中心表示是帳號打錯，
    並給伊LINE帳號請伊聯繫專員，伊加LINE與暱稱顯示為「紓
    困客服專員」之人聯繫後，對方原告知伊需繳1萬元解凍，
    但伊沒有錢，對方復表示可交付提款卡及密碼解凍，伊才會
    提供帳戶資料等語（偵6681號卷第9頁，本院卷第39、94至9
    5頁），可知被告原未申辦貸款，突然收到來路不明、且內
    容與己事務無涉之簡訊內容，未加查證即貿然點入連結並輸
    入個人資料及金融帳戶，嗣後為其處理貸款事宜之姓名年籍
    不詳「紓困客服專員」從未告知被告其真實姓名及服務之金
    融機構，辦理貸款過程中亦從未向被告確認過財力及資格證
    明即逕行核貸，凡此種種，均與一般合法貸款業者及代辦機
    構之貸款流程相異；復參諸被告所陳：「（你於109年辦理
    勞工紓困貸款跟本案程序一樣嗎？）不一樣，我當時是直接
    去銀行辦理，且當時需提供失業證明、就職證明等，但毋須
    輸入金融卡卡號」等語（本院卷第39至40頁），可見被告此
    次貸款經驗與其之前辦理勞工紓困貸款流程完全不同，則以
    被告上開智識程度及曾向金融機構辦理貸款之社會經驗，其
    主觀上當可預見對方當非屬正常信貸業者，極可能將其金融
    帳戶作不法目的使用。然被告於權衡自身利益後，在不確定
    對方身分，且能預見其所提供之金融帳戶資料會被用來作為
    詐欺取財等非法用途之可能性甚高之情形下，仍心存僥倖認
    為不會發生而將其金融帳戶提款卡及密碼提供予不詳人士使
    用，對於自己利益之考量遠高於他人財產法益是否因此受害
    ，是縱依被告所辯其確實存在希望能順利辦成貸款之主觀意
    欲，亦不妨礙本院認定其具有幫助詐欺取財之不確定故意。
五、末以，按金融帳戶乃個人理財工具，依我國現狀，申設金融
    帳戶並無任何特殊限制，且可於不同之金融機構申請多數帳
    戶使用，是依一般人之社會通念，若見他人不以自己名義申
    請帳戶，反而收購或借用別人之金融帳戶以供使用，並要求
    提供提款卡及告知密碼，則提供金融帳戶者主觀上如認識該
    帳戶可能作為對方收受、提領特定犯罪所得使用，對方提領
    後會產生遮斷金流以逃避國家追訴、處罰之效果，仍基於幫
    助之犯意，而提供該帳戶之提款卡及密碼，以利洗錢實行，
    仍可成立一般洗錢罪之幫助犯（最高法院108年度台上大字
    第3101號裁定意旨參照）。觀諸被告所提供其與「紓困客服
    專員」之對話紀錄，可知「紓困客服專員」業已向被告表明
    ：「你需要給我們密碼，我們幫你做保證金，然後我們還要
    取出來的」等語（本院111年度審金訴字第350號卷卷第94頁
    ），可知被告於提供上揭帳戶提款卡及密碼時，已認知該帳
    戶將供他人匯入及轉出款項，且該帳戶之實際控制權將由取
    得帳戶資料之人享有，除非將該帳戶辦理掛失補發或刪除帳
    戶，否則已喪失實際控制權，無從追索該帳戶內資金去向，
    則其主觀上自可預見該帳戶後續資金流向，有無法追索之可
    能性，對於匯入該帳戶內資金如經持有之人提領或轉匯後，
    已無從查得，形成金流斷點，將會產生遮斷金流以逃避國家
    追訴、處罰之效果，主觀上亦有認識。是被告就其提供上海
    商銀帳戶提款卡及密碼之行為，將由詐欺人士利用該帳戶資
    料存、匯入詐欺所得款項，進而加以領取，而形成資金追查
    斷點之洗錢行為提供助力，既可得預見，仍將上開帳戶資料
    任意交予他人使用，顯有容任而不違反其本意，則其有幫助
    洗錢之不確定故意，亦堪認定。
六、綜上所述，本案事證明確，被告前開幫助詐欺、幫助洗錢之
    犯行均堪認定，應予依法論科。　　
七、論罪科刑：
　㈠按刑法第30條之幫助犯，係以行為人主觀上有幫助故意，客
    觀上有幫助行為，即對於犯罪與正犯有共同認識，而以幫助
    意思，對於正犯資以助力，但未參與實行犯罪之行為者而言
    。幫助犯之故意，除需有認識其行為足以幫助他人實現故意
    不法構成要件之「幫助故意」外，尚需具備幫助他人實現該
    特定不法構成要件之「幫助既遂故意」，惟行為人只要概略
    認識該特定犯罪之不法內涵即可，無庸過於瞭解正犯行為之
    細節或具體內容，此即學理上所謂幫助犯之「雙重故意」。
    本案被告知悉交付帳戶提款卡及密碼之行為，將使該他人得
    以持該帳戶收受、提領詐欺犯罪所得款項，主觀上已認識其
    提供之帳戶資料，將可能被用於收受及提領包含詐欺犯罪在
    內特定犯罪之犯罪所得，並得藉此遮斷資金流動軌跡而逃避
    國家追訴、處罰，自有其行為係幫助洗錢防制法第2條第2款
    洗錢行為、刑法第339條第1項實現之犯意。然被告提供帳戶
    之行為，畢竟並非詐欺或洗錢犯罪之構成要件行為，復無證
    據得證明被告有參與犯罪構成要件之行為；且被告交付帳戶
    雖有幫助他人實現詐欺、洗錢犯罪之故意，然畢竟未有為自
    己實行詐欺、洗錢犯罪之意思。是核被告所為，係犯刑法第
    30條第1項、第339條第1項之幫助詐欺取財罪及刑法第30條
    第1項、洗錢防制法第14條第1項之幫助一般洗錢罪。
　㈡被告以一提供上海商銀帳戶提款卡及密碼之行為，幫助詐欺
    集團詐欺告訴人柯玟卉、錢俐霖等人之財物，並幫助詐欺集
    團提領告訴人等匯入本案帳戶之款項後，產生遮斷金流以逃
    避國家追訴、處罰之效果，係以一行為觸犯數罪名，為想像
    競合犯，爰依刑法第55條之規定，從一重論以幫助一般洗錢
    罪。
　㈢臺灣士林地方檢察署於111年5月23日以111年5月23日士檢卓
    盈111偵9271字第1119026933號函請本院併案審理之犯罪事
    實（即附表編號2 部分），因與本案被訴之犯罪事實間有一
    行為觸犯數罪名之想像競合犯裁判上一罪關係，已如前述，
    本院自得併予審理。
　㈣被告係以幫助之意思為上開構成要件以外之行為，為幫助犯
    ，應依刑法第30條第2項之規定，按正犯之刑減輕之。
　㈤爰以行為人之責任為基礎，審酌被告將金融帳戶交予他人供
    詐欺犯罪使用，並使不法之徒藉此輕易於詐騙後取得財物，
    致檢警難以追緝，助長詐欺犯罪風氣之猖獗，嚴重危害財產
    交易安全與社會經濟秩序，所為實有不該；兼衡被告並未坦
    承犯行之犯後態度，及其犯罪動機、目的、手段、前科素行
    、告訴人所受損害、無證據顯示被告獲有利益等情，暨被告
    於本院審理時自述之智識程度、家庭經濟狀況（本院卷第96
    頁）等一切情狀，量處如主文所示之刑，並就併科罰金部分
    諭知易服勞役之折算標準。　　
八、不宣告沒收之理由
    末按犯罪所得，屬於犯罪行為人者，沒收之。但有特別規定
    者，依其規定；前2項之沒收，於全部或一部不能沒收或不
    宜執行沒收時，追徵其價額，刑法第38條之1第1項、第3項
    固分別有明文；然因犯罪所得之物，以實際所得者為限，苟
    無所得或尚未取得者，自無從為沒收追繳之諭知（最高法院
    89年度台上字第3434號判決意旨參照）。本案被告雖將上揭
    金融帳戶之提款卡、密碼提供予真實姓名、年籍不詳之詐欺
    集團成員，但卷內並無證據證明被告獲有報酬或因此免除債
    務，自無從對被告之犯罪所得宣告沒收。另按犯洗錢防制法
    第14條之罪，其所移轉、變更、掩飾、隱匿、收受、取得、
    持有、使用之財物或財產上利益，沒收之，同法第18條第1 
    項前段固定有明文，而其立法理由係為沒收洗錢行為標的之
    財物或財產上利益，惟該條文並未規定「不論屬於犯罪行為
    人與否」均沒收之，自仍以屬於犯罪行為人者為限，始應予
    以沒收；告訴人柯玟卉、錢俐霖等匯入被告上海商銀帳戶之
    款項，業經提領，並無證據證明該等款項係由被告提領或提
    領後業經交付被告，亦不能依洗錢防制法第18條第1 項前段
    沒收該等財物，爰均附此敘明之。　
據上論斷，應依刑事訴訟法第299條第1項前段，洗錢防制法第14
條第1項，刑法第11條、第30條第1項前段、第2項、第339條第1
項、第55條、第42條第3項前段，刑法施行法第1條之1第1項，判
決如主文。
本案經檢察官黃德松提起公訴，檢察官李安蕣移送併辦，檢察官
謝榮林到庭執行職務。
中　　華　　民　　國　　111  　年　　12 　 月　  22　 日
                  刑事第三庭　審判長法  官  李 郁 屏
　　　　　　
                                    法  官  鐘 乃 皓
　　　　　　　　　　　　　　　
                                    法  官  黃 瀞 儀
以上正本證明與原本無異
對於本判決如有不服，應於送達後20日內，向本院提出上訴狀，
但非對刑事訴訟之判決有上訴時，不得上訴。
因疫情而遲誤不變期間，得向法院聲請回復原狀。
                                    書記官  謝 佳 穎
中　　華　　民　　國　　111 　年　　12　　月　　22　　日
附錄本案論罪科刑之依據：
洗錢防制法
第 14 條
有第二條各款所列洗錢行為者，處七年以下有期徒刑，併科新臺
幣五百萬元以下罰金。
前項之未遂犯罰之。
前二項情形，不得科以超過其特定犯罪所定最重本刑之刑。


中華民國刑法
第 30 條
幫助他人實行犯罪行為者，為幫助犯。雖他人不知幫助之情者，
亦同。
幫助犯之處罰，得按正犯之刑減輕之。

第 339 條
意圖為自己或第三人不法之所有，以詐術使人將本人或第三人之
物交付者，處五年以下有期徒刑、拘役或科或併科五十萬元以下
罰金。
以前項方法得財產上不法之利益或使第三人得之者，亦同。
前二項之未遂犯罰之。
附表：
編號 被害人 詐欺方式 匯款時間、金額 證據列表 備註 1 柯玟卉 詐欺集團成員於110年12月間，傳送簡訊予柯玟卉佯稱：可提供5萬至20萬貸款額度，需申請會員並先行匯款至指定帳戶始得放款等語，致柯玟卉陷於錯誤，依指示匯款。 111年1月1日13時52分許匯款2萬元 1.告訴人警詢（111偵6681號卷P11-12） 2.告訴人與詐欺集團成員之LINE對話紀錄、貸款簡訊截圖（111偵6681號卷P27-31） 3.告訴人網路銀行臺幣活存明細（111偵6681號卷P29） 4.「樂天分期」網頁截圖（111偵6681號卷P32-33） 5.上海商業銀行帳號00000000000000號帳戶客戶基本資料、帳戶交易明細查詢（111偵6681號卷P16-17）　 6.被告提出之統一超商交貨便寄件單、代收款專用繳款證明（111偵6681號卷P22）　　　　 本案（士檢111偵6681號） 2 錢俐霖 詐欺集團成員於111年1月1日13時44分許，在「紓困4.0」網站假冒「王專員」之人以LINE聯繫錢俐霖佯稱:需繳交10%工本費以協助辦理貸款等語，致錢俐霖陷於錯誤，依指示匯款。 ①111年1月1日15時54分許匯款2萬元 ②111年1月1日15時57分許匯款1萬元 ③111年1月1日16時23分許匯款9千元 1.告訴人警詢（111偵9271號卷P9-10） 2.告訴人網路銀行交易明細、郵政自動櫃員機交易明細表（111偵9271號卷P11、13） 3.「紓困4.0」網頁截圖（111偵9271號卷P11） 4.告訴人與詐欺集團成員之LINE對話紀錄截圖（111偵9271號卷P11-12） 5.告訴人存摺影本（111偵9271號卷P13-14） 6.上海商業銀行帳號00000000000000號帳戶客戶基本資料、帳戶交易明細查詢（111偵6681號卷P16-17）　 7.被告提出之統一超商交貨便寄件單、代收款專用繳款證明（111偵6681號卷P22）　　　　　 　　 併辦（士檢111偵9271號）